【裁判字號】    90,易,4305
【裁判日期】    901224
【裁判案由】    賭博
【裁判全文】
臺灣高雄地方法院刑事判決                          九十年度易字第四三五號
    公  訴  人  臺灣高雄地方法院檢察署檢察官
    被      告  乙○○
    被      告  丁○○
    被      告  戊○○
    被      告  甲○○○
右列被告因賭博案件，經檢察官提起公訴（九十年度偵字第一八一四五號），本院判
決如左：
    主  文
乙○○、丁○○、戊○○、甲○○○均無罪。
    理  由
一、公訴意旨略以：被告乙○○、丁○○、戊○○、甲○○○四人於民國九十年八月
    九日十四時許，在高雄縣鳳山市工協新村九十四號前之公眾得出入之空地，與年
    藉不詳之男女二十餘人，以撲克牌、骰子等為賭具賭博財物。嗣於同日時二十分
    許，經警方據報前往取締時，在場賭博等眾人，因驚慌四處逃逸，乙○○、丁○○、戊○○、甲○○○四人則因逃避不及，為警當場查獲，並扣得賭具撲克牌四
    十支、骰子四粒、塑膠墊一張及賭資新台幣（下同）二百元。因認被告等四人涉
    有刑法第二百六十六條第一項賭博罪嫌。
二、按犯罪事實應依證據認定之，無證據不得推定其犯罪事實，刑事訴訟法第一百五
    十四條定有明文。又認定不利於被告之事實，須依積極證據，苟積極證據不足為
    不利於被告事實之認定時，即應為有利於被告之認定，更不必有何有利之證據。
    另刑事訴訟法上所謂認定犯罪事實之證據，係指足以認定被告確有犯罪行為之積
    極證據而言，該項證據自須適合於被告犯罪事實之認定，始得採為斷罪資料（最
    高法院三十年上字第八一六號判例、最高法院二十九年上字第三一０五號判例參
    照）。若證據資料在經驗科學上或論理法則上尚有對被告較為有利之存疑，而無
    從依其他客觀方法排除此項合理之可疑，即不得以此資料作為斷罪之基礎。刑事
    訴訟制度受「倘有懷疑，則從被告之利益為解釋」、「被告應被推定為無罪」之
    原則所支配，故得為訴訟上之證明者，無論為直接或間接證據，須客觀上於一般
    人均不致有所懷疑，而達於確信之程度者，始可據為有罪之認定，倘其證明尚未
    達於「確信」之程度，而有合理可疑存在時，即難據以為被告不利認定，換言之
    ，在法律判斷上，即不能為被告有罪之認定。
三、公訴人認被告乙○○、丁○○、戊○○、甲○○○等四人涉犯刑法第二百六十六
    條第一項前段賭博罪嫌，無非係以被告驚慌四處逃逸及當場扣得之賭具、賭資為
    其論罪依據。惟訊據被告乙○○、丁○○、戊○○、甲○○○等四人均堅決否認
    有何賭博犯行，被告乙○○辯稱：當天我剛好要去工作，經過那裡我就停在那裡
    ，現場有人在賭博，約有六、七個人在那裡賭。我是在賭博現場的後面從事做紗
    門的工作，我沒有賭博，當時我是站在路旁等語。被告丁○○辯稱當時我是去現
    場找朋友，並不是去賭博，警察就把我抓回去了等語。被告戊○○辯稱：當時我
    是在那裡散步，我沒有賭博等語。被告甲○○○辯稱：當天我是去那裡散步，後
    來警察來了，我是在賭博地點的外面被帶回去的等語。
四、經查：被告乙○○、丁○○、戊○○、甲○○○對於起訴賭博犯行迭次於警訊及
    偵查中堅決否認，觀其所供情節，與本院審理時辯解情節亦相符合，而證人即帶
    對前往取締之派出所主管丙○○於本院審理時亦結證稱：當天我們有接到民眾跟
    員警反應案發現場有人在那裡聚賭，他們說有人在那裡賭三、四天了，因民眾說
    都沒有人去處理，後來民眾又跟維新小組說，維新小組才又來找我們，我們到現
    場，發現現場有二十幾人在那裡聚賭，我們就去圍起來，他們就跑掉了，只有抓
    到被告他們。我們到現場的時候，這些人就跑掉了，他們是否有賭博我沒有看到
    ，但他們的確是在現場被抓，當時沒有人承認扣案的撲克牌四十支、骰子四顆、
    塑膠墊壹張及賭資二百元是誰的等語。可見前往取締之員警並無看見被告乙○○
    、丁○○、戊○○、甲○○○有在現場參與賭博，充其量被告等僅在賭博現場而
    已。次查，觀偵查卷中所附之現場照片四張，除第一、二張為現場之桌椅及賭具
    外，其餘二張並無任何賭博跡證，亦非被告在場參與賭博之照片，均不足以為被
    告犯罪之證據至明。至於高雄縣警察局鳳山分局之報告亦僅說明該現場確有人賭
    博及在現場查獲驚慌逃走之被告乙○○等四人，此有該報告附於偵查卷可徵，此
    亦無法證明被告乙○○、丁○○、戊○○、甲○○○有在現場賭博，即難採為不
    利於被告之證據。末查，本件犯罪事實，高雄縣警查局鳳山分局原於九十年八月
    十日移送台灣高雄地方法院檢察署，惟嗣經檢察官以：「本件被告均否認有涉及
    賭博，並均辯稱僅在場看等語，是應再補強現場被告等有賭博之蒐證照片，或現
    場執勤人員有目睹遭移送之被告確有參與賭博之事證，否則僅憑報告書記載現場
    有二十幾人，而被告四人亦有在場推論均有參與賭博，證據尚屬不足」，因而予
    核退在案，此亦有台灣高雄地方法院檢察署九十年度核退字第一七九一號卷可佐
    。雖嗣後警局補送現場之照片四張，惟仍無法認定被告有參與賭博之犯行，已如
    前述。綜上所述，本件顯乏證據足證被告乙○○、丁○○、戊○○、甲○○○等
    四人有賭博行為。此外，本院復查無其他積極證據足資審認被告乙○○、丁○○
    、戊○○、甲○○○有公訴人所指之賭博犯行，揆諸前揭法條及判例意旨，依法
    自應為被告無罪之諭知。
據上論斷，應依刑事訴訟法第第三百零一條第一項，判決如主文。
中      華      民      國      九十      年    十二    月    二十四    日
                            臺灣高雄地方法院刑事第二庭
                                法  官    陳志銘
右為正本證明與原本無異。
如不服本判決，應於送達後十日內，向本院提出上訴狀。
                                書記官     洪生輝
中      華      民      國      九十      年    十二    月    二十五    日


司法院資訊處製作；財團法人民間司法改革基金會備份。
